臺灣高等法院刑事判決
                                   108年度上更一字第63號
上  訴  人
即  被  告  王獻立
選任辯護人  林宗諺律師
            謝政翰律師
            葉慶人律師
上列上訴人即被告因違反毒品危害防制條例等案件，不服臺灣桃
園地方法院107年度重訴字第9號，中華民國107年5月3日第一審
判決（起訴案號：臺灣桃園地方檢察署106年度偵字第30430號；
移送併辦案號：臺灣桃園地方檢察署107年度偵字第6438號），
提起上訴，經本院判決後，由最高法院發回更審，本院判決如下
：
    主  文
原判決撤銷。
王獻立共同運輸第二級毒品，處有期徒刑肆年貳月。扣案第二級
毒品3,4-亞甲基雙氧苯基甲胺戊酮參包（驗餘總淨重貳仟肆佰捌
拾陸點玖公克、包裝總重肆拾玖點貳參公克）均沒收銷燬；未扣
案行動電話壹支（含門號0000000000號SIM卡壹張）沒收，於全
部或一部不能沒收或不宜執行沒收時，追徵其價額。
    事  實
一、緣真實姓名年籍不詳自稱「阿鋼」之成年男子（下稱阿鋼）
    與所屬犯罪集團成員均知悉「3,4-亞甲基雙氧苯基甲胺戊酮
    （Pentylone）」係毒品危害防制條例第2條第2項第2款所列
    管第二級毒品，依法不得運輸、持有，復為行政院依據懲治
    走私條例第2條第3項授權公告之管制進出口物品，未經許可
    ，不得擅自私運進口。竟基於運輸第二級毒品、私運管制物
    品進口之犯意聯絡，謀議自大陸地區將第二級毒品「3,4-亞
    甲基雙氧苯基甲胺戊酮」包裝成一般之快遞包裹後，委由不
    知情之快遞公司運送，以此規避查緝之方式，將第二級毒品
    「3,4-亞甲基雙氧苯基甲胺戊酮」私自運輸至臺灣地區。謀
    議既定，該犯罪集團成員即於民國106年11月28日在大陸地
    區將第二級毒品「3,4-亞甲基雙氧苯基甲胺戊酮」3包【驗
    前總毛重（含包裝）2,539.5公克；驗前總淨重2,487.74公
    克，包裝總重49.23公克，純度80.59%，驗前純質總淨重2,0
    04.87公克；驗餘總淨重2,486.9公克，包裝總重49.23公克
    】偽裝成一般之快遞貨物包裹，再委請不知情之美商聯邦快
    遞股份有限公司（下稱聯邦快遞公司）以空運方式運送前來
    臺灣地區，並註明快遞包裹之收件人為「陳先生」、聯絡電
    話為「0000000000」、收貨地址為「新北市○○區○○路000號0
    0樓0室」，聯邦快遞公司於收寄前開快遞包裹後，即於106
    年12月1日將前開快遞包裹以FX-5142號班機運輸入境臺灣桃
    園國際機場（無證據證明此部分行為與王獻立有關，爰不另
    為無罪諭知，詳後述）。嗣於同日上午11時30分許，財政部
    關務署臺北關人員執行貨物檢視勤務，發覺該快遞包裹（主
    提單號碼：000-00000000；分提單號碼：000000000000）有
    異，乃會同法務部調查局人員當場拆封後，發現該快遞包裹
    內藏疑似毒品之粉末物品3包，經法務部調查局鑑驗確認該3
    包粉末均含第二級毒品「3,4-亞甲基雙氧苯基甲胺戊酮」成
    分後，為追查毒品來源及去處，仍將上揭毒品快遞包裹交由
    聯邦快遞公司人員取走，並依貨物運送流程送達收件人，檢
    調人員則在旁跟監埋伏。
二、在臺灣地區負責收取前揭毒品快遞包裹之阿鋼為避免在收貨
    過程中遭檢警查獲私運管制物品第二級毒品進口及運輸第二
    級毒品犯行，遂委請王獻立代為出面聯絡聯邦快遞公司人員
    及收取前揭快遞貨物。王獻立知悉毒品危害防制條例所管制
    第二級毒品非經許可不得運輸、持有，雖非明知受託代收之
    包裹內為第二級毒品「3,4-亞甲基雙氧苯基甲胺戊酮」，然
    其為高職肄業，從事網拍販售商品業務之成年人，亦曾因持
    有第三級毒品犯行，於100年間經法院判處有期徒刑確定，
    並已於101年3月30日執行完畢，已有毒品交易之經驗，當阿
    鋼委請王獻立出面代為收取前揭快遞包裹時，在王獻立與阿
    鋼並非熟識，王獻立並不知阿鋼之真實姓名年籍及聯絡方式
    ；阿鋼可自行接聽「0000000000」號電話與快遞公司人員約
    定收貨地點，卻不自己接聽電話，反而指示王獻立接聽電話
    ，並指示王獻立依阿鋼所述與快遞公司人員約定收貨地點；
    阿鋼自己可以親自收受快遞包裹，卻不自己出面簽收包裹，
    反而刻意開車載王獻立到約定收貨地點後，讓王獻立下車簽
    收快遞包裹，自己並先行駕車離開現場，要求王獻立收到快
    遞包裹後，再送至約定地點碰面交付等情形下，王獻立依其
    前揭生活智識經驗，顯能預見並已預見阿鋼請其代為收受之
    快遞包裹內貨物可能為毒品危害防制條例所規範毒品，竟仍
    於基於縱使該快遞包裹內貨物是毒品，亦不違背其本意之不
    確定故意，與阿鋼及所屬犯罪集團成員達成運輸第二級毒品
    之犯意聯絡，應允出面替阿鋼接聽「0000000000」電話與快
    遞公司人員聯絡變更及約定收貨地點，並出面收取快遞包裹
    。嗣聯邦快遞公司人員於106年12月4日15時33分許撥打門號
    0000000000號行動電話聯絡收貨人時，該電話即由王獻立接
    聽，當聯邦快遞公司人員告知該快遞包裹已送達指定收貨地
    址時，王獻立即要求聯邦快遞公司人員將快遞包裹轉送至新
    北市○○區○○街00號。嗣於同日15時43分許，聯邦快遞公司人
    員再撥打門號0000000000號行動電話聯絡收貨人時，該電話
    依然由王獻立接聽，當聯邦快遞公司人員告知該快遞包裹已
    送達新北市○○區○○街00號時，王獻立又要求聯邦快遞公司人
    員將快遞包裹轉送至新北市○○區○○街00號，隨後即由阿鋼開
    車將王獻立自新北市永和區樂華夜市載到新北市○○區○○街00
    號附近，阿鋼與王獻立約好「由王獻立下車前去收取快遞包
    裹，阿鋼先行駕車離開，王獻立收取快遞包裹後再送到新北
    市○○區○○路00號飆速網咖店交給阿鋼」後，王獻立即下車，
    阿鋼隨即駕車離開現場，迨同日15時55分許，王獻立在新北
    市○○區○○街00號、00號路旁與聯邦快遞公司人員碰面後，即
    在聯邦快遞公司寄送快遞包裹之收貨人收件欄上簽署「陳12
    /4 15：55」等字樣，欲收取前揭內有第二級毒品「3,4-亞
    甲基雙氧苯基甲胺戊酮」3包之快遞包裹時，即為現場埋伏
    之調查局調查員當場逮捕，檢調單位始循線查悉上情。
三、案經法務部調查局桃園市調查處（下稱桃園市調處）報請臺
    灣桃園地方檢察署檢察官偵查起訴。
    理  由
一、證據能力
    本判決所援引之非供述證據，因檢察官、上訴人即被告王獻
    立、辯護人於本院準備程序、審理時對於該等證據均未爭執
    證據能力（見本院卷第90至91頁、147至150頁；辯護人葉慶
    人律師於本院準備程序時並稱同意有證據能力等語），且無
    證據證明係公務員違背法定程序所取得，亦無顯有不可信之
    情況或不得作為證據之情形，復經本院依法踐行調查證據之
    程序，自均具有證據能力。
二、認定被告犯罪事實所憑之證據及理由
(一)上開事實，業據被告於偵查、本院前審、本院準備程序及審
    理時坦承不諱（見偵字第30430號卷第110頁反面、上訴字卷
    第126至130頁、本院卷第88至89、92、146、151至153頁）
    ，並有財政部關務署臺北關106年12月1日北機核移字第1060
    101407號函所檢附扣押貨物運輸工具收據及搜索筆錄、進口
    快遞貨物簡易申報單、收件人為「MRCHEN」之貨物寄送聯單
    、個案委任書（委任人陳昱璋）、陳昱璋之國民身分證正反
    面影本、通聯調閱查詢單（0000000000號，申登人王勁崴）
    、查獲之毒品照片、FedEx寄件聯單照片、FedEx收件聯單上
    有「陳12/415：55」署押、調查局桃園調查處蒐證照片、桃
    園市調處106年12月4日公務電話紀錄及毒品鑑驗資料、桃園
    市調處調查官106年12月8日、106年12月14日職務報告及檢
    附資料、被告入出境資料（見偵字第30430號卷第10至14、2
    2至23、35至40、44至51、76、78至94、103頁）、桃園市調
    處107年2月21日刑事案件移送書所附資料【即原審法院106
    年急聲監字第39號通訊監察書（監察對象：陳○○）及電話附
    表（監聽電話：0000000000）、106年度聲監續字第1379號
    通訊監察書（監察對象：阿○○）及電話附表（監聽電話：00
    00000000）、通訊監察譯文（監聽電話000000000000號）、
    通聯次數/通聯對象分析、通聯日期/時段/通聯次數分布圖
    、日期時段通聯次數分布表、通聯紀錄基地台位置、臺灣大
    哥大資料查詢（0000000000號通聯紀錄）、被告戶籍查詢及
    入出境查詢結果、法務部調查局106年12月8日調科壹字第10
    623213490號鑑定書、106年12月28日調科壹字第1062321383
    0號鑑定書、107年1月2日調科壹字第10623213840號鑑定書
    及快遞簽收單等】在卷可稽（見偵字第6438號卷第5頁反面
    至第30頁），是被告前開任意性自白應與事實相符，可以採
    信。
(二)被告具有參與阿鋼及所屬犯罪集團成員所為本案毒品入境臺
    灣地區後運輸第二級毒品犯行之不確定故意
    按一般情形下，快遞包裹之送貨地址多是在收件人之住居處
    或工作場所，甚少約定在與住居處及工作場所毫無關聯之馬
    路邊收受快遞包裹，且快遞包裹送達後，多是由收件人本人
    出面收取，抑或是收件人之家屬、同事或管理員代為收受，
    殊無於自己可以出面收取之情況下，反委由不熟識之第三人
    出面代為收取之理。被告學歷為高職肄業，從事網拍販售物
    品之業務，對於快遞包裹寄送貨物之流程知之甚詳，且依被
    告前有持有第三級毒品之前案，足見被告對於毒品交易行為
    並非陌生，對於毒品為法律嚴禁、檢警嚴厲取締之物品，當
    知之甚詳。被告於不知道阿鋼真實姓名年籍、聯絡電話地址
    ，及不知阿鋼是否有權收取本案快遞包裹之情形下，即應允
    替阿鋼在臺灣地區收受本案快遞包裹，並接聽「0000000000
    」電話與快遞公司人員聯絡變更及約定收貨地點，進而與聯
    邦快遞公司人員碰面後，於本案快遞包裹收貨單之收件人欄
    內簽署「陳12/4 15：55」字樣時，被告實能預見並已預見
    該快遞包裹內之貨物可能為毒品危害防制條例所規範毒品，
    被告亦自承：我知道裡面可能是毒品，知道裡面可能會有違
    禁品，我有懷疑等語（見偵字第30430號卷第110頁反面、本
    院卷第89頁），可認被告於本案毒品入境臺灣地區後，有基
    於縱使該快遞包裹內貨物為毒品，亦不違背其本意之不確定
    故意，而參與阿鋼及所屬犯罪集團成員所為之本案運輸第二
    級毒品犯行無疑。
(三)被告於本案毒品入境臺灣地區後，方與阿鋼及所屬犯罪集團
    成員間對於運輸第二級毒品犯行有犯意聯絡
    被告於偵查供稱：「106年12月4日下午1、2時許，『阿鋼』打
    （電話）給我叫我去永和的樂華夜市後門找他……『阿鋼』向我
    表示會有1台FEDEX的貨車會在附近，叫我去簽收一個姓陳的
    包裹」等語（見偵字第30430號卷第63頁反面），足認被告
    係於本案毒品運輸進入臺灣地區後，因阿鋼致電予其，始知
    有本案毒品之存在。被告既自始否認其於106年12月1日FX-5
    142號班機將本案毒品運輸入境臺灣地區前即與阿鋼及所屬
    犯罪集團成員之間有犯意聯絡，卷內亦無其他積極證據足證
    被告於本案毒品106年12月1日運抵臺灣地區前即與阿鋼及所
    屬犯罪集團成員間有何犯意聯絡，本院因認被告在本案毒品
    106年12月1日運抵臺灣地區前，尚未與阿鋼及所屬犯罪集團
    成員有達成運輸第二級毒品之犯意聯絡，係於本案毒品入境
    臺灣地區後，方與阿鋼及所屬犯罪集團成員間對於運輸第二
    級毒品之犯行有犯意聯絡。
(四)綜上，本案事證明確，被告犯行堪以認定，應依法論科。
三、法律適用
(一)按「3,4-亞甲基雙氧苯基甲胺戊酮」為毒品危害防制條例第
    2條第2項第2款所列管第二級毒品，未經許可，不得持有、
    運輸。次按運輸毒品行為，係指一切轉運與輸送毒品之情形
    而言，不論係自國外輸入或國內各地間之輸送，凡將毒品由
    甲地運輸至乙地，均屬之。亦不以兩地間毒品直接搬運輸送
    移轉存置於特定地點為限。被告在聯邦快遞公司人員告知該
    快遞包裹已送達原指定收貨地址後，先後要求聯邦快遞公司
    人員將快遞包裹轉送至新北市○○區○○街00號、00號，嗣被告
    在新北市○○區○○街00號、00號路旁與聯邦快遞公司人員碰面
    後，即在聯邦快遞公司寄送快遞包裹之收貨人收件欄上簽署
    「陳12/4 15：55」等字樣，此為運輸毒品之構成要件行為
    ，被告自應對在臺灣地區運輸毒品行為，負共同正犯之責。
    是核被告所為，係犯毒品危害防制條例第4條第2項運輸第二
    級毒品罪（按毒品危害防制條例第4條第2項雖於108年12月1
    7日經立法院修正三讀通過，但尚未公布生效施行，無庸為
    新舊法比較）。本案加重持有第二級毒品之低度行為，應為
    運輸第二級毒品之高度行為所吸收，不另論罪。
(二)按運輸毒品行為，係指一切轉運與輸送毒品之情形而言，不
    論係自國外輸入或國內各地間之輸送，凡將毒品由甲地運輸
    至乙地，均屬之。亦不以兩地間毒品直接搬運輸送移轉存置
    於特定地點為限，各行為人之間若基於共同之犯意以迂迴、
    輾轉方法，利用不相同之運輸工具、方法，將特定之標的物
    （毒品）移轉運送至終極之目的地者，亦包括的認其各階段
    之「運輸」行為，均在運輸毒品罪之內，而各應對全部犯罪
    事實，負共同正犯之責（最高法院107年度台上字第4037號
    判決意旨參照）。查被告在聯邦快遞公司人員告知該快遞包
    裹已送達原指定收貨地址後，先後要求聯邦快遞公司人員將
    快遞包裹轉送至新北市○○區○○街00號、00號，嗣被告在新北
    市○○區○○街00號、00號路旁與聯邦快遞公司人員碰面後，即
    在聯邦快遞公司寄送快遞包裹之收貨人收件欄上簽署「陳12
    /4 15：55」等字樣，已如前述，此為阿鋼及所屬犯罪集團
    在臺灣地區整個運輸毒品不可或缺之重要環節，被告自應對
    在臺灣地區運輸毒品行為，負共同正犯之責，是被告與阿鋼
    及所屬犯罪集團在臺灣地區整個運輸毒品犯行為共同正犯。
(三)被告利用不知情之聯邦快遞公司人員，將「3,4-亞甲基雙氧
    苯基甲胺戊酮」自原指定收貨地址轉送至新北市○○區○○街00
    號、00號，為間接正犯。
(四)檢察官移送併辦意旨書所載犯罪事實與起訴書所載犯罪事實
     完全相同，本院本應一併予以審理。
(五)被告有毒品危害防制條例第17條第2項規定之適用
  1.按犯第4條至第8條之罪於偵查及審判中均自白者，減輕其刑
    ，毒品危害防制條例第17條第2項定有明文。次按毒品危害
    防制條例第17條第2項規定，犯第4條至第8條之罪，於偵查
    及審判中均自白者，減輕其刑。故被告之自白不論詳簡，並
    其自白後有無翻異，苟於警詢或檢察官偵訊之偵查階段，及
    於法院審判（第一審或第二審）時，各有1次以上之自白，
    即應減輕其刑（最高法院106年度台上字第2095號判決意旨
    參照）。
  2.查被告前雖曾辯稱：我不知道，也沒想到包裹內之貨物是毒
    品，阿鋼事先告訴我包裹內之貨物是有機顏料云云（見偵字
    第30430號卷第8、63至64頁、原審卷第87頁反面），然被告
    於偵查時曾供稱：我領了這個包裹就是有罪，我可能知道裡
    面是毒品等語（見偵字第30430號卷第110頁反面），復於本
    院前審（見上訴字卷第126至130頁）及本院準備程序及審理
    時坦承上開犯行，其既已於偵查及審判中自白運輸第二級毒
    品犯行，其雖於偵查及原審曾否認犯罪，然不影響其曾經於
    偵查及審判中自白之事實，應有毒品危害防制條例第17條第
    2項減輕其刑之適用，爰就其所犯運輸第二級毒品罪犯行，
    依毒品危害防制條例第17條第2項規定減輕其刑（按毒品危
    害防制條例第17條第2項雖於108年12月17日經立法院修正三
    讀通過，但既尚未公布生效施行，無庸為新舊法比較）。
(六)被告無刑法第59條規定之適用
    按犯罪之情狀顯可憫恕，認科以最低度刑仍嫌過重者，得酌
    量減輕其刑，為刑法第59條所明定。又刑法第59條規定犯罪
    情狀可憫恕者，得酌量減輕其刑，固為法院依法得自由裁量
    之事項，然非漫無限制，必須犯罪另有特殊之原因與環境，
    在客觀上足以引起一般同情，認為即予宣告法定低度刑期尤
    嫌過重者，始有其適用。是為此項裁量減刑時，必須就被告
    全部犯罪情狀予以審酌在客觀上是否有足以引起社會上一般
    人之同情，而可憫恕之情形，始稱適法（最高法院88年度台
    上字第6683號判決意旨參照）。蓋此旨在避免嚴刑峻罰，法
    內存仁，俾審判法官得確實斟酌個案具體情形，妥適裁量，
    務期裁判結果，臻致合情、合理、合法之理想。經本院審酌
    被告所為本案運輸第二級毒品犯行之手段、情節，認被告知
    悉毒品對人體身心健康危害之烈，竟於預見本案快遞包裹內
    之貨物可能是毒品危害防制條例所列管毒品後，仍執意出面
    代阿鋼聯絡收取貨物，代領第二級毒品「3,4-亞甲基雙氧苯
    基甲胺戊酮」（驗前總淨重2,487.74公克，純度80.59%，驗
    前純質總淨重2,004.87公克），數量非少，若流入市面，將
    嚴重戕害國民身心健康，並間接誘發其他犯罪，嚴重危害社
    會治安及打擊國內反毒政策執行成效，客觀上殊難認有何特
    殊原因或堅強事由，在客觀上足以引起一般同情而有情堪憫
    恕或特別可原諒之處，無依刑法第59條規定酌減其刑之餘地
    。辯護人請求依刑法第59條規定減輕被告刑度云云，難認有
    據。
四、不另為無罪諭知部分
(一)公訴意旨另以：被告、阿鋼及其等所屬犯罪集團成員等人均
    知悉3,4-亞甲基雙氧苯基甲胺戊酮係毒品危害防制條例及懲
    治走私條例所列管之第二級毒品，不得運輸及走私入境，詎
    其等竟共組運輸毒品之犯罪集團，基於運輸第二級毒品、私
    運管制物品進口之犯意聯絡，於106年12月1日前某日，其等
    共議由阿鋼所屬犯罪集團之成員自大陸地區將第二級毒品3,
    4-亞甲基雙氧苯基甲胺戊酮3包，包裝為內藏毒品之快遞包
    裹（總毛重2,539.5公克；總純質淨重2,004.87公克）偽裝
    為快遞貨物以規避查緝之方式，並將上開快遞貨物以記載收
    件人為「陳昱璋」、聯絡電話係門號0000000000號行動電話
    、在臺收貨地址為新北市○○區○○路000號00樓0室，委由不知
    情之聯邦快遞公司報關辦理快遞貨物進口（上開快遞包裹提
    單主/分號為000-00000000號、000000000000號），寄送至
    臺灣地區，其等即欲以此共同運輸毒品之分工方式，遂行本
    案運輸毒品之行為。前揭毒品貨物於106年12月1日，經FX-5
    142號班機運輸入境臺灣桃園國際機場，因認被告此部分涉
    犯毒品危害防制條例第4條第2項運輸第二級毒品罪嫌、懲治
    走私條例第2條第1項私運管制物品第二級毒品進口罪嫌云云
    。
(二)按犯罪事實應依證據認定之，無證據不得認定犯罪事實；不
    能證明被告犯罪或其行為不罰者，應諭知無罪之判決，刑事
    訴訟法第154條第2項、第301條第1項分別定有明文。次按認
    定不利於被告之事實，須依積極證據，苟積極證據不足為不
    利於被告事實之認定時，即應為有利被告之認定，更不必有
    何有利之證據，復有最高法院30年上字第816號判例可資參
    考。又事實之認定，應憑證據，如未能發現相當證據，或證
    據不足以證明，自不能以推測或擬制之方法，為裁判基礎；
    認定犯罪事實，所憑之證據，雖不以直接證據為限，間接證
    據亦包括在內，然無論直接或間接證據，其為訴訟上之證明
    ，須於通常一般之人均不致於有所懷疑，而得確信其為真實
    之程度者，始得據之為有罪之認定，倘其證明尚未達到此一
    程度，而有合理性懷疑之存在時，即無從為有罪之認定，此
    亦有最高法院40年台上字第86號、76年台上字第4986號判例
    可資參照。參以刑事訴訟法第161條第1項亦規定，檢察官就
    被告犯罪事實，應負舉證責任，並指出證明之方法，是檢察
    官對於起訴之犯罪事實，應負提出證據及說服之實質舉證責
    任，倘其所提出之證據，不足為被告有罪之積極證明，或其
    指出證明之方法，無從說服法院以形成被告有罪之心證，基
    於無罪推定之原則，自應為被告無罪判決之諭知（最高法院
    92年台上字第128號判例意旨參照）。
(三)經查：
  1.按以自己犯罪之意思，事先同謀，而由其中一部分人實行犯
    罪之行為者，均為共同正犯。共同正犯中之同謀犯，因其並
    未參與犯罪構成要件之行為，僅係以參與犯罪之謀議為其成
    立犯罪之要件，故就其參與謀議之事實，自須以積極證據加
    以嚴格之證明，始足以共謀共同正犯據為斷罪之基礎（最高
    法院107年度台上字第4591號判決意旨參照）。
  2.被告於偵查供稱：「106年12月4日下午1、2時許，『阿鋼』打
    （電話）給我叫我去永和的樂華夜市後門找他……『阿鋼』向我
    表示會有1台FEDEX的貨車會在附近，叫我去簽收一個姓陳的
    包裹」等語（見偵字第30430號卷第63頁反面），足認被告
    係於本案毒品運輸進入臺灣地區後，因阿鋼致電予其，始知
    有本案毒品之存在。被告既自始否認其於106年12月1日FX-5
    142號班機將本案毒品運輸入境臺灣地區前即與阿鋼及所屬
    犯罪集團成員之間有犯意聯絡，卷內亦無其他積極證據足證
    被告於本案毒品106年12月1日運抵臺灣地區前即與阿鋼及所
    屬犯罪集團成員間有此部分運輸、私運管制物品第二級毒品
    進口之謀議或犯意聯絡，自難認被告在本案毒品106年12月1
    日運抵臺灣地區前即與阿鋼及所屬犯罪集團成員有運輸、私
    運管制物品第二級毒品進口之謀議或犯意聯絡，起訴書認為
    被告在本案毒品106年12月1日運抵臺灣地區前即與阿鋼及所
    屬犯罪集團成員達成自大陸地區運輸、私運管制物品第二級
    毒品進口之犯意聯絡，即屬無據，此部分本應為被告無罪判
    決之諭知，然因此部分運輸、私運管制第二級毒品進口部分
    與前開有罪部分分別有實質上一罪、想像競合犯之裁判上一
    罪關係，爰不另為無罪判決之諭知。
五、撤銷改判之理由
(一)原審審理後，認被告犯罪事證明確，予以論罪科刑，固非無
    見。惟查：(1)在本案毒品運抵臺灣地區之後，被告與阿鋼
    及所屬犯罪集團成員方有運輸第二級毒品之犯意聯絡，在運
    抵臺灣地區前之運輸、私運管制物品第二級毒品進口犯行，
    無證據證明與被告有關，此部分應不另為無罪諭知，業如前
    述，原審認被告此部分亦成立犯罪，尚有未洽；(2)被告於
    偵查、本院前審、本院準備程序及審理時已就事實欄二所示
    運輸第二級犯行自白不諱，符合毒品危害防制條例第17條第
    2項減刑規定，已如上述，原審未及審酌，亦有未當；(3)未
    扣案門號0000000000號行動電話1支（含SIM卡1張），既係
    被告持供聯絡快遞公司人員收取本案毒品之用，自應依沒毒
    品危害防制條例第19條第1項宣告沒收，原審就此未宣告沒
    收，自有未合。被告以其坦認犯行，原審量刑過重，希望能
    從輕量刑等語為由提起上訴，為有理由，且原判決亦有前開
    違誤，自屬無可維持，應由本院予以撤銷改判。
(二)量刑
    爰審酌被告共同運輸之第二級毒品「3,4-亞甲基雙氧苯基甲
    胺戊酮」（驗前總淨重2,487.74公克、純度80.59%、驗前純
    質總淨重2,004.87公克）數量甚為可觀，若流入市面對社會
    治安所造成之影響甚鉅，將使施用毒品人次、頻率增加，戕
    害國民身心健康，嚴重危害社會治安及打擊國內反毒政策執
    行成效，其參與運輸毒品之行為之惡性實屬重大，所為實不
    足取，惟念及被告犯後已坦承犯行，態度尚可，於本案非處
    於上游主導之地位，而僅係處於下游執行聯絡收受本案毒品
    包裹之角色，且本案因檢警及時查獲，被告所運輸第二級毒
    品尚未流入市面造成後續實害，暨被告素行、犯罪動機、目
    的、手段、行為時年滿27歲、自承學歷為高職肄業之智識程
    度，本案發生時在做網拍，每個月收入約新臺幣（下同）1
    萬至5萬元不等之生活狀況（見本院卷第93頁）等一切情狀
    ，量處如主文第2項所示之刑。
(三)沒收
  1.扣案第二級毒品「3,4-亞甲基雙氧苯基甲胺戊酮」3包（驗
    餘總淨重2,486.9公克、包裝總重49.23公克），為第二級毒
    品，應依毒品危害防制條例第18條第1項前段規定宣告沒收
    銷燬。
  2.按毒品危害防制條例第19條第1項規定「犯第4條至第9條、
    第12條、第13條或第14條第1項、第2項之罪者，其供犯罪所
    用之物，不問屬於犯罪行為人與否，均沒收之」，為刑法第
    38條第2項後段所稱之特別規定。其立法採用與違禁物沒收
    相同之規範標準，並藉由剝奪其物，以預防並遏止相關犯罪
    之發生。故於數人共同犯罪時，均應對各共同正犯諭知沒收
    。此與裁量沒收並不相同（最高法院107年度台上字第2697
    號判決意旨參照）。被告用以聯絡快遞公司人員收取本案毒
    品包裹之行動電話1支（含門號0000000000號SIM卡1張）雖
    未扣案，且該門號之申租人為「王勁威」（見偵字第30430
    號卷第34頁），然既為供被告聯繫本案運輸毒品犯行所用之
    物，不問屬於犯罪行為人與否，應依毒品危害防制條例第19
    條第1項規定宣告沒收，並依刑法第38條第4項規定，諭知於
    全部或一部不能沒收或不宜執行沒收時，追徵其價額。 
據上論斷，應依刑事訴訟法第369條第1項前段、第364條、第299
條第1項前段，毒品危害防制條例第4條第2項、第17條第2項、第
18條第1項前段、第19條第1項，刑法第11條、第28條、第38條第
4項，判決如主文。
本案經檢察官林劭樺提起公訴及移送併辦，檢察官陳錫柱到庭執
行職務。
中    華    民    國   109    年    1     月    8     日
                  刑事第十八庭  審判長法  官  吳炳桂
                                      法  官  葉乃瑋 
                                      法  官  黃紹紘
以上正本證明與原本無異。
如不服本判決，應於收受送達後10日內向本院提出上訴書狀，其
未敘述上訴之理由者並得於提起上訴後10日內向本院補提理由書
（均須按他造當事人之人數附繕本）「切勿逕送上級法院」。
                                      書記官  朱倩儀
中    華    民    國   109    年    1     月    8     日
附錄本案論罪科刑法條全文
毒品危害防制條例第4條
製造、運輸、販賣第一級毒品者，處死刑或無期徒刑；處無期徒
刑者，得併科新臺幣2千萬元以下罰金。
製造、運輸、販賣第二級毒品者，處無期徒刑或7年以上有期徒
刑，得併科新臺幣1千萬元以下罰金。
製造、運輸、販賣第三級毒品者，處7年以上有期徒刑，得併科
新臺幣7百萬元以下罰金。
製造、運輸、販賣第四級毒品者，處5年以上12年以下有期徒刑
，得併科新臺幣3百萬元以下罰金。
製造、運輸、販賣專供製造或施用毒品之器具者，處1年以上7年
以下有期徒刑，得併科新臺幣1百萬元以下罰金。
前五項之未遂犯罰之。